【裁判字號】    98,交聲,964
【裁判日期】    980909
【裁判案由】    違反道路交通管理處罰條例聲明異議
【裁判全文】
臺灣桃園地方法院交通事件裁定        98年度交聲字第964號
原處分機關  交通部公路總局新竹區監理所中壢監理站
異  議  人
即受處分人  陳柏彥
上列受處分人因違反道路交通管理處罰條例案件，對於原處分機
關中華民國98年03月19日所為之處分（原處分案號：壢監裁字第
裁53-HC0000000號）聲明異議，本院裁定如下：
    主  文
異議駁回。
    理  由
一、原處分意旨略以：異議人即受處分人（下稱異議人）陳柏彥
    所有697-BEU號重型機車，於97年12月28日11時35分行經台
    中縣台21線道，由台中縣警察局東勢分局警員查獲異議人「
    不依規定駛入來車道（跨越雙黃線）」，以中縣警交字第
    HC0000000號通知單附採證照片逕行舉發。異議人於98年1月
    22日到案陳述意見，經原處分機關函請舉發單位調查結果，
    仍認異議人確有上開違規行為，原處分機關於98年3月19日
    以異議人違反道路交通管理處罰條例第45條第3款之規定，
    裁處罰鍰新臺幣（以下同）900元，並記違規點數1點。
二、聲明異議意旨略以：異議人有前揭違規行為，係因前方車輛
    速度緩慢造成後方塞車，嗣前方車輛用手勢示意後方車輛超
    越，伊觀察對向車道無來車，始跨越雙黃線超車云云。
三、按汽車在雙向二車道行駛時，應在遵行車道內行駛，在劃有
    分向限制線之路段，不得駛入來車之車道內，汽車駕駛人因
    爭道行駛而不依規定駛入來車道者，處新臺幣600 元以上1,
    800 元以下罰鍰，道路交通安全規則第97條第2 款、道路交
    通管理處罰條例第45條第3 款分別定有明文。
四、經查：異議人固不否認有於前揭時、地駕駛系爭車輛之違規
    事實，復有舉發照片1 幀在卷可考，是異議人有不依規定駛
    入來車道之事實，應可認定，惟以前詞置辯。按道路交通管
    理處罰條例科處行政罰事件，依據公法爭議之舉證責任分配
    法則，固應先由行政機關就其業已履踐相關正當法律程序，
    以及人民應受處罰之客觀違反法令行為，負證明之責，異議
    人就行政機關已為相當證明之前開事項，若主張欠缺主觀歸
    責條件或為其他抗辯，亦須就其所辯提出反證。而本件異議
    人僅空泛以上揭情詞置辯，迄今並未提出任何積極證據以實
    其說，本院自難認該辯解為真實，故異議人所辯委無可採。
五、綜上所述，原處分機關以異議人違反道路交通管理處罰條例
    第45條第3 款、第63條第1 項第1 款之規定，裁處異議人罰
    鍰900 元，並記違規點數1 點之處分，於法核無不當，本件
    異議人之異議為無理由，應予駁回。
據上論斷，依道路交通案件處理辦法第19條，裁定如主文。
中    華    民    國    98    年    9     月    9     日
                      臺灣桃園地方法院交通法庭
                            法  官  柯姿佐
以上正本證明與原本無異。
如不服本裁定，應於裁定送達後5 日內向本院提出抗告狀。
                            書記官  王明玉
中    華    民    國    98    年    9     月    10    日


司法院資訊處製作；財團法人民間司法改革基金會備份。
